【裁判字號】    98,消債更,379
【裁判日期】    980817
【裁判案由】    更生事件
【裁判全文】
臺灣臺中地方法院民事裁定           98年度消債更字第379號
    聲  請  人
    即  債務人  己○○
    代  理  人  賴宜孜  律師
    相  對  人
    即  債權人  第一商業銀行股份有限公司
    法定代理人  丁○○
    相  對  人
    即  債權人  台北富邦商業銀行股份有限公司
    法定代理人  梁培華
    代  理  人  陳朝舜
    相  對  人
    即  債權人  國泰世華商業銀行股份有限公司
    法定代理人  丙○○
    代  理  人  羅士傑
    相  對  人
    即  債權人  渣打國際商業銀行股份有限公司
    法定代理人  戊○○
    代  理  人  蔣郡彥
    相  對  人
    即  債權人  香港商香港上海匯豐銀行股份有限公司
                （原「中華商業銀行股份有限公司」）
    法定代理人  韋力行
    相  對  人
    即  債權人  聯邦商業銀行股份有限公司
    法定代理人  乙○○
    代  理  人  林伯彰
    相  對  人
    即  債權人  玉山商業銀行股份有限公司
    法定代理人  黃永仁
    代  理  人  謝天時
    相  對  人
    即  債權人  台新國際商業銀行股份有限公司
    法定代理人  吳清文
    代  理  人  江文成
    相  對  人
    即  債權人  中國信託商業銀行股份有限公司
    法定代理人  庚○○
    代  理  人  陳哲彥
    相  對  人
    即  債權人  萬榮行銷顧問股份有限公司
    法定代理人  劉五湖
    代  理  人  楊道利
    相  對  人
    即  債權人  良京實業股份有限公司
                （即「台東區中小企業銀行股份有限公司」）
    法定代理人  甲○○○○
    代  理  人  卓敏隆
上列聲請人聲請消費者債務清理事件，本院裁定如下：
    主    文
聲請人即債務人己○○自中華民國98年 8月17日16時起開始更生
程序。
    理    由
一、按債務人與金融機構協商成立者，不得聲請更生或清算，但
    因不可歸責於己之事由，致履行顯有重大困難者，不在此限
    ；本條例施行前，債務人依金融主管機關協調成立之中華民
    國銀行公會會員辦理消費金融案件無擔保債務協商機制與金
    融機構成立之協商，準用前項之規定，消費者債務清理條例
    第151條第5項、第 6項分別定有明文。又聲請更生或清算不
    合程式或不備其他要件者，法院應以裁定駁回之，但其情形
    可以補正者，法院應定期間先命補正，復為同條例第八條所
    明定。
二、查聲請人即債務人之財產及收入不足以清償債務，於消費者
    債務清理條例施行後，曾以書面向最大債權銀行「中國信託
    商業銀行股份有限公司」，請求共同協商債務清償方案而不
    成立，業據提出前置協商不成立通知書附卷可稽，足堪採信
    。次查債務人現任職怡佳管理顧問有限公司，每月薪資約為
    26,000元等情，並有薪資資料在卷可按。從而，債務人主張
    無法清償債務人等語，應堪採信。
三、然查，本件經依職權向各金融機關債權人函查債務人消費明
    細紀錄顯示，債務人消費內容多為電腦資訊（順發電腦公司
    、雅虎國際資訊公司、紅陽科技、ezPeer平台服務、VTLSCE
    、 GINIX-BILLING、明樣國際科技）、音響（啟笙專業音響
    公司）、美容（日星剪燙）、寵物（御發寵物店、寶羅寵物
    用品、魚中魚水族、鴻海水族）、娛樂（星晴飲料店30,000
    元、華納威秀、芝加哥卡拉OK）、餐廳（摩根庭園西餐廳、
    波之頓飲食店、御之屋飲食店）、汽車（震曜汽車商行、福
    斯汽車）、旅遊（采其旅行社、泰國）、百貨（中友百貨、
    TIGER CITY）、大額信用貸款、預借現金、保險費（三商美
    邦人壽、富邦產物保險、統一安聯）等，而其每月消費額度
    時有逾越薪資總額之情事，此有債權人提出之消費帳明細及
    本院製作之消費明細表附卷可稽，如是上述消費性質非生活
    必要之支出，而係奢侈、浪費之性質。惟因債務人既因債務
    負擔沈重而致罹患「重鬱症」，此有重大傷病免自行部份負
    擔證明卡在卷可稽，本院仍准其更生。
四、又債務人之消費內容既如前述，核與消費者債務清理條例第
    134條第4款所稱：「浪費、賭博或其他投機行為，致財產顯
    然減少或負擔過重之債務」等不免責事由相當。再經本院訊
    問各該債權人亦表明反對債務人之更生聲請，未來本件更生
    程序，恐將因其更生方案無法獲致債權人會議通過或法院認
    可而宣告清算，徒增程序勞費，欠缺實益。惟，本院仍認應
    准債務人進入更生程序，提供其更生方案付諸表決之機會，
    爰裁定如主文。
中    華    民    國    98    年    8     月    17    日
                  民事庭法  官    顏世傑
上為正本係照原本作成
本件不得抗告
本裁定已於98年8月17日16時公告。
中    華    民    國    98    年    8     月    17    日
                        書記官    陳麗


司法院資訊處製作；財團法人民間司法改革基金會備份。
